台灣高等法院台中分院刑事判決　　　　96年度上訴字第2504號
上　訴　人　台灣彰化地方法院檢察署檢察官
被　　　告　乙○○
　　　　　　　　　　　押)
上列上訴人因違反毒品危害防制條例等案件，不服台灣彰化地方
法院96年度訴緝字第32號中華民國96年8月10日第一審判決（起
訴案號：台灣彰化地方法院檢察署95年度毒偵字第4939號），提
起上訴，並移送併辦（併辦案號：台灣彰化地方法院檢察署96年
度毒偵字第4168號、96年度毒偵緝字第102號），本院判決如下
：
    主  文
原判決關於施用毒品及定應執行刑部分撤銷。
乙○○施用第一級毒品，累犯，處有期徒刑捌月；減為有期徒刑
肆月。如易科罰金，以新台幣貳仟元折算壹日。
    事  實
一、乙○○前因違反毒品危害防制條例案件，經強制戒治後，於
    民國（下同）92年5月2日執行完畢釋放。又曾犯三次施用毒
    品罪，經台灣彰化地方法院判處有期徒刑9月（93年度訴字
    第353號判決）、有期徒刑5月（93年度易字第587號判決）
    、有期徒刑1年（93年度訴字第1605號判決），上開3案經接
    續執行，於95年4月14日縮短刑期假釋出監，迄95年8月18日
    假釋期滿未經撤銷，視為執行完畢。乙○○又於95年10月17
    日下午3時許，在彰化縣和美鎮○○路附近某處廟宇廁所內
    ，以將海洛因置於注射針筒內混合水再施打身體之方式，施
    用第一級毒品海洛因1次。嗣於95年10月20日凌晨0時10分許
    ，在彰化縣彰化市○○路○段233號「全家超商」前為警盤查
    ，經徵得其同意後，其自願至警局接受員警採尿，經警將其
    尿液送驗，結果呈毒品「嗎啡、可待因」陽性反應，始悉上
    情。
二、案經彰化縣警察局彰化分局移送台灣彰化地方法院檢察署檢
    察官偵查起訴。
    理  由
一、被告乙○○對上述施用海洛因之事實坦白承認。被告於95年
    10 月20日凌晨0時10分許，在彰化縣彰化市○○路○段233號
    全家超商前為警盤查，經徵得其同意後，接受員警採尿送驗
    ，結果呈毒品「嗎啡、可待因」陽性反應，有彰化縣警察局
    彰化分局委託檢驗尿液代號與真實姓名對照認證單、詮昕科
    技股份有限公司濫用藥物尿液檢驗報告書。被告上開施用海
    洛因之犯行，事證明確，可以認定。又被告前因違反毒品危
    害防制條例案件，經強制戒治後，於92年5月2日執行完畢釋
    放，亦有台灣高等法院被告全國前案記錄表可證。被告於強
    制戒治執行完畢，5年內再犯本罪，應依法論處罪刑。
二、被告施用海洛因，核犯毒品危害防制條例第10條第1項之施
    用第1級毒品罪。被告有犯罪事實欄內之前科執行記錄，有
    台灣高等法院被告全國前案紀錄表乙紙附卷可稽，其受此有
    期徒刑執行完畢後，5年以內故意再犯有期徒刑以上之罪，
    應依累犯規定加重其刑。原審對被告論處罪刑，固非無見。
    但本件犯罪日期在96年4月24日以前，合於中華民國96年罪
    犯減刑條例案件，原審未及減刑，嫌有未洽。檢察官上訴意
    旨略以被告基於反覆持續施用第一級毒品之單一犯意，續自
    96 年1月間至同年2月1日止，在台中市○○路旁等地接續施
    用第一級毒品海洛因被告係基於成癮性反覆施用毒品之犯意
    ，應成立集合犯之實質上一罪之關係，亦為本件起訴效力所
    及，指摘原未及斟酌審判云云。但被告供承其一個月約施用
    海洛因二次，被告施用海洛因並無符接續犯之要件。檢察官
    之上訴無理由。但原審判決既有上開瑕疵，應由本院將原審
    判決關於施用一級毒品部分及定應執行刑部分撤銷改判。爰
    審酌被告有數項前科，素行不佳，毒品前科不斷，再度施用
    ，惡性非輕。施用毒品自戕身心，既經戒治，仍不斷吸毒，
    欠缺自制力，惟被告犯後坦承犯行，態度良好等一切情狀，
    量處有期徒刑八月，並依中華民國96年罪犯減刑條例規定減
    輕其刑，並諭知易科罰金之折算標準。
三、移送併辦意旨（96年毒偵字第4168號、96年毒偵緝字第102
    號）略以：被告基於施用海洛因之單一犯意，於96年1月間
    起至同年2月1日19、20時許止，在台中市○○路旁等地接續
    施用海洛因多次；又於96年7月24日或其前三日內某時，施
    用海洛因一次。被告上開犯性具成癮性而反覆施用，應成立
    集合犯之實質上一罪之關係，為同一案件，爰移送併案案理
    云云。查刑法第56條連續犯規定刪除後，多次施用毒品之犯
    行，採一罪一罰。檢察官所移送併辦之被告其他施用海洛因
    犯行，並無集合犯單純一罪之關係，本院無從併辦，應予退
    回。
四、據上論斷，應依刑事訴訟法第369條第1項前段、第364條、
    第299條第1項前段，毒品危害防制條例第10條第1項、刑法
    第11條前段、第47條第1項、第41條第1項前段，中華民國96
    年罪犯減刑條例第2條第1項第3款、第7條、第9條，判決如
    主文。
本案經檢察官甲○○到庭執行職務。
中　　華　　民　　國　　96　　年　　 11　  月　　7  　日
            刑事第九庭  審判長法  官  陳  筱  珮
                              法  官  康  應  龍
                              法  官  趙  春  碧
上列正本證明與原本無異。
如不服本判決應於收受送達後十日內向本院提出上訴書狀，其未
敘述上訴之理由者並得於提起上訴後十日內向本院補提理由書（
均須按他造當事人之人數附繕本）。
                              書記官  胡  美  娟
中　　華　　民　　國　　96　　年　　11　　月　　9 　　日
附錄本案論罪法條：
毒品危害防制條例第10條
施用第一級毒品者，處 6 月以上 5 年以下有期徒刑。
施用第二級毒品者，處 3 年以下有期徒刑。
